【裁判字號】    92,易緝,10
【裁判日期】    920610
【裁判案由】    竊盜
【裁判全文】
臺灣彰化地方法院刑事判決                          九十二年度易緝字第一號
    公  訴  人  臺灣彰化地方法院檢察署檢察官
    被      告  辛○○
右被告因竊盜案件，經檢察官提起公訴（九十一年度偵字第五四五四號、第六二七五
號），本院判決如左：
      主  文
辛○○結夥三人以上攜帶兇器毀壞安全設備竊盜，處有期徒刑玖月。
      事  實
一、緣戊○○於民國（下同）九十一年六月二十六日凌晨，與庚○○、蔡少洋共同至
    辛○○設於彰化縣福興鄉台十七線旁之「松安汽車修配場」辦公室內與辛○○聊
    天，其間戊○○問起是否有適合之行竊對象等語，辛○○則告以丁○○家中經營
    稻穀買賣業，住處隨時放有大筆現金，戊○○遂與蔡少洋、庚○○、辛○○共同
    基於意圖為自己不法所有之犯意聯絡（蔡少洋、庚○○部分業已先行審結；戊○○部分則另案審結），共謀至丁○○位於彰化縣埔鹽鄉○○村○○路二巷十四之
    二號之住處行竊，並當場由辛○○引導戊○○、蔡少洋、庚○○等人一同至丁○○住處附近勘查地形，復即返回松安汽車修配場內商討如何行竊，辛○○因與丁○○熟識，乃推由戊○○、蔡少洋、庚○○等人下手為之，嗣於同年七月三日上
    午九時許，由戊○○駕駛其所竊得之己○○所有，車牌號碼為ＯＥ—一二九九號
    自小客車搭載蔡少洋、庚○○及與渠等具有共同犯意聯絡之乙○○（另由檢察官
    偵辦）至丁○○住處，由庚○○與乙○○在屋外把風，戊○○與蔡少洋則自未上
    鎖之後門進入屋內，戊○○復持其所有客觀上足供兇器使用之開口扳手（未扣案
    ）撬壞位於一樓主臥室之房門鎖後，與蔡少洋共同進入臥室內竊取現金新台幣（
    下同）一百三十萬元、金飾五兩多及零錢數千元，得手後，由戊○○將金飾委由
    不知情之蔡川來（已另經檢察官為不起訴處分）攜往銀樓變賣得款五萬八千元，
    庚○○、乙○○各分得二十五萬元，蔡少洋分得二十萬元，辛○○則分得六萬五
    千元，其餘全歸戊○○所有。嗣經丁○○之母甲○○發現遭竊，而報警處理，始
    依其住宅前之監視錄影帶循線查獲上情。
二、案經彰化縣警察局溪湖分局報請臺灣彰化地方法院檢察署檢察官偵查起訴。
    理  由
一、訊據被告辛○○固坦承於九十一年六月二十六日凌晨指引戊○○等人至被害人丁○○住處，惟堅詞否認涉有竊盜犯行，辯稱：庚○○說要賣稻子，伊才帶他們去
    丁○○家，只有報位置就回來了，庚○○給伊的錢係其積欠伊之貨款，並非分贓
    云云。惟查：
（一）右揭事實，業據同案被告蔡少洋於警、偵訊中及本院調查、審理時供述甚詳，
      核與同案被告蔡川來、丙○○（均經不起訴處分）分於警、偵訊中及本院調查
      時之供述及被害人己○○、丁○○與甲○○分別於警訊中及本院調查時之指訴
      ，情節大致相符；又證人戊○○亦於本院調查時結證稱：九十一年六月二十六
      日（筆錄誤載為九十年六月二十六日）伊等（即戊○○、庚○○與蔡少洋）至
      辛○○的修車廠泡茶，丁○○是辛○○的財主，辛○○知道庚○○與蔡少洋常
      行竊，就將丁○○家很有錢的消息告訴庚○○，庚○○再告訴伊，伊等主動分
      辛○○一成紅利，辛○○也知道伊等行竊之事。同年七月三日上午，伊是與蔡
      少洋、庚○○、乙○○一起去丁○○住處，當日一起去（丁○○住處）的人連
      同辛○○都知道伊等是要去丁○○家行竊，當日一同前往之人均有朋分約三十
  萬元，伊還有叫庚○○拿六萬五千元給辛○○，庚○○也知道這是伊等行竊要
      給辛○○吃紅的錢等語（見本院九十一年易字第九九二號卷第一二七、一二八
      頁筆錄），核與被告辛○○曾於警訊中所供稱：九十一年七月三日下午二時許
      ，庚○○有打行動電話給伊，說其等工作已做好了，待會會拿錢給伊吃紅，過
      一小時候，庚○○就拿四萬五千元給伊等語（見九十一年七月十五日警詢筆錄
      ），情節大致相符，雖渠等就辛○○實際分得之金額供述不一，然此或因被告
      辛○○有所隱匿，或因庚○○從中私吞部分款項，惟均無礙被告事後確有朋分
      贓款花用之事實認定，足認證人戊○○之供述非虛，又參以證人丙○○於警訊
      中所指稱：伊曾參與本件竊案之策劃工作，亦曾與戊○○、蔡少洋一同至丁○○住處附近再次勘查人事地物，後因懼怕行竊失敗而向戊○○等人表明不願意
      再參與，所以，伊不知戊○○等人何時至丁○○家行竊，戊○○事後亦無拿任
      何財物給伊等語（見九十一年七月十六日警詢筆錄），顯見僅有自始參與本件
      竊盜犯行之人，始能朋分所竊得之財物，是若非被告辛○○確有自始參與本件
      竊盜之犯行，證人戊○○應不會平白無故將其所竊得之財物，朋分予被告辛○○花用，益徵證人戊○○與同案被告蔡少洋之指述洵屬有據；再參諸被告辛○○與證人戊○○、同案被告蔡少洋並無夙怨，此業據被告供承在卷，其等應無
      設詞誣陷被告之理，從而，其等之指述應堪採信。
（二）至被告雖以前詞置辯，然同案被告庚○○業於偵訊中供稱：伊以開砂石車為業
      ，並無販賣稻穀營利，且未曾積欠被告辛○○貨款等語（見九十一年九月三日
      偵訊筆錄）；同案被告蔡少洋亦於偵訊中供稱：當天在辛○○之修車廠，並無
      提到販賣稻穀之事等語（見九十一年八月二十八日偵訊筆錄），參以被告辛○○先於警訊中供稱：是戊○○問伊有無認識做糧商之朋友，伊不知伊等問此事
      作何用云云（見九十一年七月十五日警詢筆錄）、復於偵訊中改稱：是庚○○
      說他要賣稻子，伊才帶他們去看丁○○家云云（見九十一年八月二十八日偵訊
      筆錄）、再於本院調查時辯稱：是庚○○說他要去向農民收購稻穀來賣，所以
      才問伊有否認識糧商云云（見本院九十二年四月四日調查筆錄），被告前後供
      述已不相一致，復核與庚○○、蔡少洋之上開指述亦不相符，且若被告是欲媒
      介被害人丁○○與庚○○、戊○○等人洽談買賣稻穀之事，橫情應不會選擇於
      深夜造訪丁○○，況同案被告庚○○與被害人丁○○早已相識，此業據被告及
      被害人丁○○供承在卷，若庚○○真有欲從事買賣稻穀生意之情事，其當可自
      行與丁○○洽談，應無需再經被告之引見、介紹，是以被告上開所辯，顯係事
      後卸責之詞，不足採信。
（三）此外，復有翻拍照片三張、金飾買入登記簿影本一紙附卷可稽，並現場錄影帶
      一捲扣案足資佐證。綜上所述，被告辛○○之上開犯行，已堪認定，應依法論
      科。
二、按本件共犯戊○○、蔡少洋持以行竊之開口扳手雖未扣案，但該扳手係金屬材質
    ，質地堅硬，且有相當之重量，業據證人戊○○供陳明確，對人之生命、身體可
    造成危險，堪認屬客觀上可供兇器之用。次按住宅之房間門門鎖，屬具有防閑作
    用之安全設備，共犯戊○○破壞上開安全設備後進入行竊，自應構成毀壞安全設
    備竊盜罪。是核被告辛○○所為，係犯刑法第三百二十一條第一項第二款、第三
    款、第四款之結夥三人以上攜帶兇器毀壞安全設備竊盜罪，公訴人僅論以刑法第
    三百二十一條第一項第四款之結夥三人竊盜罪，容有未洽，惟起訴之基本社會事
    實同一，爰依法變更起訴法條審理之。再按以自己共同犯罪之意思，參與實施犯
    罪構成要件以外之行為，或以自己共同犯罪之意思，事先同謀，而由其中一部份
    人實施犯罪之行為者，均為共同正犯；而共同正犯之意思聯絡，並不以數人間直
    接發生者為限，即有間接之聯絡者，亦包括在內，本件被告與戊○○、庚○○、
    蔡少洋、乙○○等人間，就上開加重竊盜犯行，事前共謀，被告並曾引導戊○○
    等人至被害人住處勘查地形，且事後亦分得贓款，渠等間顯有犯意聯絡，參諸上
    開說明，應以共同正犯論。爰審酌被告曾有施用毒品之前科紀錄（參前案紀錄表
    ），素行不佳，其與戊○○等人共謀犯罪之動機僅為圖一己之私利，持客觀上可
    供兇器使用之器具，侵入他人住宅竊取財物，不僅侵害被害人之財產法益，對他
    人之居家安全與生活便利亦造成嚴重影響，暨考量其犯罪所得之財物，及犯後猶
    矢口否認其犯行之態度等一切情狀，量處如主文所示之刑，以資懲儆。至共犯戊○○所有，已供本件竊盜犯罪所用之開口扳手，因未扣案，又非義務沒收之物，
    為免將來執行困難，爰不為沒收之諭知。
據上論斷，應依刑事訴訟法第二百九十九條第一項前段、第三百條、刑法第二十八條
、第三百二十一條第一項第二款、第三款、第四款，判決如主文。
本案經檢察官江孟芝到庭執行職務。
中      華      民      國    九十二    年      六      月      十      日
                              臺灣彰化地方法院刑事第一庭
                                       審判長法官
                                       法      官
                                       法      官
右正本證明與原本無異。


司法院資訊處製作；財團法人民間司法改革基金會備份。
